【裁判字號】    92,破,18
【裁判日期】    970117
【裁判案由】    宣告破產
【裁判全文】
臺灣桃園地方法院民事裁定                92年度破字第18號
聲  請  人  彭玉華  律師（即破產人亞銳光電科技股份有限公
上列聲請人因破產事件，聲請核定報酬，本院裁定如下：
    主    文
聲請人彭玉華律師擔任亞銳光電科技股份有限公司破產管理人之
報酬，核定為新臺幣壹佰壹拾萬元。
    理    由
一、按「破產管理人之報酬由法院定之。」，破產法第84條定有
    明文。又破產管理人之報酬為財團債務，應先於破產債權，
    隨時由破產財團清償之，破產法第95條第1 項第3 款、第97
    條亦定有明文。
二、聲請意旨略以：聲請人擔任本院92年度破字第18號破產人亞
    銳光電科技股份有限公司破產事件之破產管理人，前就聲請
    人自94年8 月16日起至96年3 月2 日止擔任本件破產管理人
    乙職，核定報酬新臺幣（下同）400,000 元在案，惟按有關
    破產管理人報酬之核定，法院應斟酌各種因素定之，如事務
    之繁簡，破產案件標的大小，破產管理人所費時間、心力、
    債權人受益（分配所得）程序，破產程序持續時日長短，以
    及會計師、律師之公費標準等，均應一一考量，並就具體情
    形加以審酌，以期妥切適當。聲請人對本件破產事件所投入
    之心力，聘僱之相關工作人員若不論專業程度及薪資等級（
    即區分律師、法務或行政人員），全體工作人員投入之總工
    時1461.7小時，僅以每小時500 元核計報酬，合計為730,85
    0 元，加上聲請人本身所耗費之工作時數127 小時，如以每
    小時3,000 元核計，亦有381,000 元，是鈞院前所核定之報
    酬400,000 元，實未能反映出聲請人及相關人員所投入之心
    力及時間與成本。又聲請人於96年3 月1 日起迄同年6 月30
    日止，為清查破產人亞銳公司之應收帳款等資料及訴訟案件
    ，又再投入139. 8小時，其中聲請人工時為2.3 小時，其他
    工作人員之工時為137.5 小時，此期間之破產管理人之報酬
    尚未核定。況本件破產執行事件，後續尚有債權分配表製作
    、辦理公告、通知及辦理債權人受償事宜、處理對破產債權
    之異議等工作，尚需聲請人再投入相當人力。鈞院前參酌律
    師公會會員辦理案件收受酬金標準，其中民事案件一審及非
    財權之訴訟，每審宜以500,000 元以下，但案情重大者，酬
    金得增加之標準，而認本件破產管理人之報酬，自94年8 月
    16日起至96年3 月2 日止，先行核定400,000 元。惟查，律
    師公會會員辦理案件收受酬金標準除有前揭規定外，並有後
    段「如訴訟標的金額或價額在新台幣伍佰萬元以上者，其酬
    金得增加之，但所增加之金額每審不宜逾訴訟標的金額或價
    額百分之三」，此為總收酬金之規定，若係採按時計算時，
    則「每小時收費宜新台幣捌仟元以下，但案情複雜或特殊者
    ，得酌增至新台幣壹萬貳仟元。」，此有台北市律師公會章
    程第七章酬金可參。本件破產事件之債權金高達52,274,942
    元，若以前揭律師公會之收費標準觀之，以債權金額百分之
    三核算，預計可請求之報酬金額為1,568,248 元，惟聲請人
    於申請報酬時卻並未以此標準請求報酬，反而處處考量破產
    案件之公益性及各債權人之權益，另由於聲請人積極執行本
    破產案件，積極追查破產人亞銳公司之相關資產等，故始有
    追討裕有興業公司溢收租金乙案，並經監查人同意後與其達
    成和解而結案，除增加破產財團1,400,000 元和解金額外，
    且節省財團費用（訴訟期間所投入之人力、行政及相關作業
    費用等），均在在證明聲請人已盡力執行破產管理人之職務
    ，懇請就聲請人執行破產管理人乙職之報酬再惠予審酌及核
    定，以反映實際工作執行情況等語。
三、經查：本件破產程序至96年7 月20日止，破產財團已回收之
    帳款，扣除已支出之財團費用後，破產管理人銀行存款帳戶
    之現金餘額為12,548,579元，有聲請人提出之臺灣銀行活期
    存款存摺在卷可按。爰審酌本件破產債權人申報之債權金額
    為新臺幣（下同）52,274,942元，債權人中以員工占大部分
    ，聯絡困難致增加作業時間，又因破產人公司已無會計人員
    可查詢，為配合稅捐機關核定稅額，並就債權人向破產人公
    司聲請強制執行金額，檢核是否有受償或溢領等情，耗費不
    少人力、時間，以及本件破產執行事件，後續尚有債權分配
    表製作、辦理公告、通知及辦理債權人受償事宜、處理對破
    產債權之異議程序、製作完成分配報告等工作，尚需聲請人
    投入相當人力、物力等情，復參酌稽徵機關核算94年度執行
    業務者收入標準，律師擔任破產管理人案件按標的物財產價
    值9%計算收入，以及台北律師公會規定會員辦理案件收受酬
    金標準，其中民事案件一審及非財產權之訴訟，每審宜500,
    000 元以下，會計師公會會員收取酬金標準等，如以破產財
    團已回收帳款扣除已收出財團費用之餘額，按9%計算，則破
    產管理人之報酬合計約為110 萬元。本院斟酌破產管理人處
    理本件破產管理事務之難易、任職期間長短、執行之成效、
    暨破產財團資產總額、破產程序尚須持續進行、債權人及破
    產人利益等一切情事，認本件破產管理人之報酬，核定為1,
    100,000 元為適當（含先前已核定自94年8 月16日起至96年
    3 月2 日，酌給400,000 元之破產管理人報酬在內），爰依
    首揭規定，裁定如主文。
中    華    民    國     97   年    1     月    17    日
                 民事第三庭    法  官  汪智陽
以上正本證明與原本無異。
如對本裁定抗告須於裁定送達後10日內向本院提出抗告狀，並應
繳納抗告裁判費新台幣1,000元。
                               書記官  葉菽芬
中    華    民    國     97   年    1     月    17    日


司法院資訊處製作；財團法人民間司法改革基金會備份。
